【裁判字號】    95,易,948
【裁判日期】    950830
【裁判案由】    毒品危害防制條例
【裁判全文】
臺灣板橋地方法院刑事判決               95年度易字第948號
公  訴  人  臺灣板橋地方法院檢察署檢察官
被      告  甲○○
                （現因另案於臺灣臺北監獄臺北分監執行中）
上列被告因違反毒品危害防制條例案件，經檢察官提起公訴（九
十五年度毒偵字第三五九一號），被告就被訴事實為有罪陳述，
本院改行簡式審判程序審理，判決如下：
    主  文
甲○○施用第二級毒品，累犯，處有期徒刑陸月，如易科罰金，
以佰元折算壹日，扣案吸食器壹組，沒收之。
    事  實
一、甲○○曾於民國八十八年六月間因違反毒品危害防制條例案
    件，經本院裁定送觀察、勒戒後，認無繼續施用毒品之傾向
    ，由臺灣板橋地方法院檢察署檢察官以八十八年度偵字第一
    四三四○號為不起訴處分；又因違反毒品危害防制條例案件
    ，於八十九年五月間再由本法院裁定送觀察、勒戒後，認無
    繼續施用毒品之傾向，由臺灣板橋地方法院檢察署檢察官以
    八十九年度毒偵緝字第五六三號為不起訴處分。又違反毒品
    危害防制條例案件，於八十九年九月間經本院以八十九年度
    毒聲字第五五三八號裁定令入戒治處所施以強制戒治，執行
    至九十年九月四日停止戒治出所，同案經本院以八十九年度
    板簡字第二○一五號判決判處有期徒刑六月確定，復於九十
    一年十二月間因施用毒品案件，再經本院以九十一年度毒聲
    字第三九八六號裁定令入戒治處所施以強制戒治，至九十二
    年十二月五日期滿執行完畢，同案再經本院以九十二年度訴
    字第一○八二號判決判處有期徒刑一年四月確定。上揭有期
    徒刑執行至九十四年二月六日縮刑期滿執行完畢。甲○○再
    於九十四年九月間因施用毒品案件，經臺灣桃園地方法院於
    九十五年三月十一日以九十四年度訴字第一九三七號判決，
    判處有期徒刑一年五月確定。猶不知悛悔，於強制戒治執行
    完畢釋放後五年內，復基於施用第二級毒品甲基安非他命之
    犯意，於九十五年三月二十四日下午某時許，在臺北縣新莊
    市○○路四六○號居處施用甲基安非他命一次，嗣於同年月
    二十四日下午七時三十分許，在上址為警查獲，並扣得甲○
    ○所有供施用毒品所用之吸食器一組。經同意採尿，檢驗結
    果判定呈甲基安非他命類陽性反應，始查悉上情。
二、案經臺北縣政府警察局樹林分局移送臺灣板橋地方法院檢察
    署檢察官偵查起訴，本院改行簡式審判程序審理。
    理  由
一、訊據被告甲○○對於在上揭時、地施用甲基安非他命之犯行
    坦承不諱。被告為警查獲時所採之尿液，經以ＥＩＡ酵素免
    疫分析法初驗、ＧＣ／ＭＳ氣相層析質譜儀法確認複驗後，
    均呈安非他命類之陽性反應，此有臺灣檢驗科技股份有限公
    司九十五年四月十九日濫用藥物尿液檢驗報告書一紙在卷足
    稽，復有扣案吸食器一組足資佐證。被告曾於八十八年六月
    間因違反毒品危害防制條例案件，經本院裁定送觀察、勒戒
    後，認無繼續施用毒品之傾向，由臺灣板橋地方法院檢察署
    檢察官以八十八年度偵字第一四三四○號為不起訴處分；又
    因違反毒品危害防制條例案件，於八十九年五月間再由本法
    院裁定送觀察、勒戒後，認無繼續施用毒品之傾向，由臺灣
    板橋地方法院檢察署檢察官以八十九年度毒偵緝字第五六三
    號為不起訴處分。又違反毒品危害防制條例案件，於八十九
    年九月間經本院以八十九年度毒聲字第五五三八號裁定令入
    戒治處所施以強制戒治，執行至九十年九月四日停止戒治出
    所，同案經本院以八十九年板簡字第二○一五號判決判處有
    期徒刑六月確定，復於九十一年十二月間因施用毒品案件，
    再經本院以九十一年度毒聲字第三九八六號裁定令入戒治處
    所施以強制戒治，至九十二年十二月五日期滿執行完畢，此
    有臺灣高等法院被告前案紀錄表、在監在押全國紀錄表及處
    分書各一份附卷足考。被告於強制戒治執行完畢釋放後之五
    年內，再犯本件施用毒品罪，於毒品危害防制條例第二十三
    條第二項有關起訴之規定相合。其出於自由意志之自白與事
    實相符，事證明確，犯行堪以認定，應依法論科。
二、核被告所為，係犯毒品危害防制條例第十條第二項施用第二
    級毒品罪。其施用前後持有甲基安非他命之行為為施用毒品
    之當然手段行為，不另論罪。被告曾於九十一年十二月間因
    施用毒品案件，經本院以九十一年度毒聲字第三九八六號裁
    定令入戒治處所施以強制戒治，至九十二年十二月五日期滿
    執行完畢，同案再經本院以九十二年度訴字第一○八二號判
    決判處有期徒刑一年四月確定，執行至九十四年二月六日縮
    刑期滿執行完畢，此有臺灣高等法院被告前案紀錄表一份在
    卷可稽，被告於五年以內，故意再犯本件最重本刑為有期徒
    刑以上之罪，被告行為後九十四年二月二日修正公布，並於
    九十五年七月一日施行之刑法第四十七條，於第一項修訂累
    犯以出於故意再犯者為限，第二項增訂強制工作免其執行或
    執行完畢後再犯之擬制累犯規定，刑法累犯之規定已有變更
    ，惟不論依修正前之刑法第四十七條，或修正後之刑法第四
    十七條第一項之規定，本件被告均構成累犯，並無有利不利
    之差別，依修正後之刑法第二條第一項前段之規定，自應適
    用被告行為時即修正前之刑法第四十七條之規定論以累犯並
    加重其刑。爰審酌被告屢次施用毒品而不思悔改，品行不端
    ，意志力薄弱，其施用毒品經強制戒治後，仍無法斷絕施用
    毒品惡習，若非將其處以較長之刑期，與社會上毒品來源隔
    離，使其能深自反省，斷絕與毒品之接觸，不足以助其戒絕
    用毒惡習，並懲所犯及被告犯罪後對於施用毒品之犯行，已
    經坦承，態度良好等一切情狀，量處如主文所示之刑，另刑
    法第四十一條第一項易科罰金之規定，修正前規定「得以一
    元以上三元以下折算一日」，依修正前罰金罰鍰提高標準條
    例第二條規定，就其原定數額提高為一百倍折算一日，經折
    算為新臺幣後應以新臺幣九百元折算一日，修正後則規定「
    得以新臺幣一千元、二千元或三千元折算一日」，經比較新
    舊法結果，自以修正前規定有利於被告，依刑法第二條第一
    項前段之規定，應依行為時即修正前刑法第四十一條第一項
    前段之規定，為易科罰金之折算標準。末查，扣案非專供施
    用毒品之吸食器一組，係供犯罪所用之物，為被告所有，業
    據其供明在卷，應依刑法第三十八條第一項第二款之規定沒
    收。
據上論斷，應依刑事訴訟法第二百七十三條之一第一項、第二百
九十九條第一項前段，毒品危害防制條例第十條第二項，刑法第
十一條前段、第二條第一項前段、修正前刑法第四十七條、修正
前刑法第四十一條第一項前段、第三十八條第一項第二款，九十
五年七月一日修正施行前罰金罰鍰提高標準條例第二條，判決如
主文。
本案經檢察官朱立豪到庭執行職務
中    華    民    國    95    年    8     月    30    日
                  臺灣板橋地方法院刑事第十八庭
                              法  官 王綽光
以上正本證明與原本無異
如不服本判決應於送達後10日內向本院提出上訴狀
                              書記官 許清秋
中    華    民    國    95    年    9     月    1     日
附錄論罪科刑法條全文：
毒品危害防制條例第十條
施用第一級毒品者，處六月以上五年以下有期徒刑。
施用第二級毒品者，處三年以下有期徒刑。


司法院資訊處製作；財團法人民間司法改革基金會備份。
